# 折现考虑

提问人：心海拂清风 时间：2017-02-20 20:44:46
1 、实务中折现是考虑货币时间价值，折现的科目有哪些？长期应收款、长期应付款吧，不包含应收账款、其他应收款、其他应付款？ 2 、如果折现，折现的时间多久？实物中一年以上还是 3 年以上需要折现？我理解是三年及其以上折现的多， 3 、还有如果国外甲子公司借给国外联营企业一笔三年无息借款 1 亿元，如果折现的话考虑使用当地的三年期同期贷款利率吧，甲公司母公司是A+H上市公司，谢谢。后续查到三年期贷款利率2.4%左右。是否考虑重要性水平不需要折现？谢谢

回答人：chenyiwei
1 、 2 、期限超过 1 年的应收、应付款项理论上都会面临折现问题，实际操作中可按重要性原则把握。 3 、应按照适用于债务人的贷款利率（即其经营所在地或主要融资来源地的市场借款利率）进行折现处理。